【裁判字號】    88,上易,3063
【裁判日期】    890118
【裁判案由】    竊盜
【裁判全文】
臺灣高等法院臺中分院刑事判決                  八十八年度上易字第三六三號
    上  訴  人
    即  被  告  丁○○
    上  訴  人
    即  被  告  丙○○
右上訴人因竊盜案件，不服台灣台中地方法院八十八年度訴字第一五二六號，中華民
國八十八年十月二十七日第一審判決（起訴案號：台灣台中地方法院檢察署八十八年
度偵字第一一三八三號、第一七０六九號），提起上訴，本院判決如左：
    主  文
上訴駁回。
    事實及理由
一、本案經本院審理結果，認第一審判決認事用法及量刑均無不當，應予維持，並引
    用第一審判決書記載之事實、證據及理由（如附件）。
二、本件竊盜用自小客車既係上訴人即被告（以下稱被告）丁○○遠從台北以每日新
    台幣二千元之高價所租用並駕駛，被告丁○○衡情豈有不知被告丙○○到現場係
    所為何事之理。且現場並非風景區或觀光景點，而係鄉○○○○巷道，被告丁○○、丙○○等要無毫無目的前往之理由，故渠等辯稱未參予竊盜云云，不足採信
    。此外，被告等在本院未提出其他有利之證據及辯解，其上訴無理由，應予駁回
    。
三、據上論斷，應依刑事訴訟法第三百七十三條、第三百六十八條，判決如主文。
本案經檢察官甲○○到庭執行職務。
中      華      民      國    八十九    年      一      月     十八     日
                                  臺灣高等法院臺中分院刑事第十庭
                                        審判長法  官  黃  永  泉
                                              法  官  蔡  名  曜
                                              法  官  蕭  廣  政
右正本證明與原本無異。
不得上訴。
                                              書記官  劉  建  智
中      華      民      國    八十九     年      一       月    十九    日
                                                  Ｆ
臺灣臺中地方法院刑事判決                        八十八年度訴字第一五二六號
    公  訴  人  台灣台中地方法院檢察署檢察官
    被      告  丁○○  男三十歲（民國○○○年○月○○○日生）業司機
                        住台中縣豐原市○○路七四七巷四六弄三四號
                        居台北縣板橋市○○路○段三八巷一五六弄七六之一號
                        身分證統一編號：Ｚ000000000號
    選任辯護人  林坤勇  律師
    被      告  丙○○  男二十七歲（民國○○○年○月○○日生）業工
                        住台中縣大雅鄉○○○路一一三號
                        （另案在臺灣臺中監獄執行中）
                        身分證統一編號：Ｚ000000000號
右列被告因竊盜案件，經檢察官提起公訴（八十八年度偵字第一一三八三號、八十八
年度偵字第一七０六九號），本院判決如左：
    主  文
丁○○、丙○○結夥三人以上竊盜，均累犯，各處有期徒刑壹年陸月。
    事  實
一、丁○○曾三次違反麻醉藥品管理條例案件，分別經法院判處有期徒刑四月、四月
    及五月，其中前二案定應執行刑為有期徒刑六月，並分別於民國八十六年九月十
    四日、八十七年五月十二日執行完畢；丙○○曾犯賭博及違反麻醉藥品管理條例
    案件，其中賭博罪判處有期徒刑六月、罰金七千元確定，於八十二年十二月八日
    執行完畢，違反麻醉藥品管理條例案件判處有期徒刑八月確定，於八十四年五月
    二十七日執行完畢，其二人均不知悔改，復於八十七年十一月八日上午九時許，
    夥同林進田（業經另案審結）三人，基於意圖為自己不法所有之共同犯意聯絡，
    駕駛租得車號ＦＦ－三九四○號自用小客車，共同前往台中縣后里鄉○○村○○
    路廣益巷四六號乙○○所有已停工之「阿三哥乾燥花工廠」，由丙○○與林進田
    由該工廠之鐵捲門縫旁之洞隙潛入該工廠，丁○○則在外把風等候，先竊得乙○○所有之壓縮機二台，得手後移置於該工廠門口，另著手行竊一台壓縮機及噴槍
    二支時，被前往巡查之乙○○發現，通知友人吳進益找人幫忙圍捕，吳進益及其
    友人前往圍捕時，被丙○○、丁○○發覺，由丙○○朝在工廠內之林進田大喊：
    「趕快出來」後，旋即迅速共乘該ＦＦ－三九四○號自用小客車離去，林進田因
    未及乘該車離開，乃為吳進益及其友人合力在該工廠外逮捕送警查悉上情。
二、案經臺灣臺中地方法院檢察署檢察官自動檢舉偵查起訴。
    理  由
一、訊據被告丁○○、丙○○對於前揭時間，與林進田共同駕駛車號ＦＦ－三九四○
    號自用小客車前往台中縣后里鄉○○村○○路廣益巷四六號乙○○所有之阿三哥
    乾燥花工廠，並將車停於該處之事實坦認不諱，惟均矢口否認有何竊盜犯行，丁○○辯稱：丙○○、林進田下車後，伊即在車內休息，對於林進田之行徑，完全
    不知情云云；丙○○則辯稱：伊下車摘橘子，並未進入工廠，不知林進田進入工
    廠行竊云云。經查：右揭事實，業據被害人乙○○於警訊及偵審時指訴明確，核
    與證人即參與圍捕林進田之吳進益於警訊及偵審時證述圍捕林進田及另有共犯開
    車逃逸之情節相符，並有贓物領具一紙及壓縮機被搬移，辦公室遭翻動之現場照
    片五張在卷可稽。又共犯林進田被逮捕當時，雙手尚沾有壓縮機之油污及該工廠
    之乾燥花上之金粉，此亦據負責偵訊林進田之警員紀適華於本院八十七年度易字
    第五０五九號案件審理證述屬實（見該卷第二十一、二十二頁）。而ＦＦ－三九
    四○號自用小客車確係被告丁○○所承租，租期自八十七年十一月七日十九時十
    分至八十七年十一月八日十九時十分，有汽車出租約定書一紙在卷可稽，且共犯
    林進田於其涉犯竊盜案件偵審中供稱：「伊進去工廠時，看見丙○○在剪工廠內
    壓縮機的電線」（見偵查卷第十七頁）、「這些壓縮機是丙○○偷的」（見本院
    八十七年度易字第五０五九號卷第二十一頁）、「（問：你說丙○○拆人家的東
    西，你叫他不要拆，對嗎？）對的，一下車丙○○就到工廠去，拆電源在收電線
    」（見臺灣高等法院臺中分院八十八年度上易字第五００號卷第九十七頁），共
    犯林進田與被告丁○○、丙○○並無怨隙，衡情林進田應無設詞誣陷之理，是上
    開供詞足可採信。，再衡諸經驗法則，被告丙○○、林進田等人若非行竊，豈有
    無故進入該已停工之工廠之理，且被告丙○○、丁○○係與林進田共同前往，於
    被發覺後，林進田仍在工廠內，被告丙○○、丁○○竟未及等林進田上車即迅速
    逃逸等情以觀，足證被告丙○○、丁○○確有右揭犯行無疑，被告二人所辯，顯
    係卸責之詞，均不足採信。末查在場把風固非實施竊盜罪構成要件之行為，但其
    夥同行竊，如係為自己犯罪之意思而參與，則雖僅擔任把風而未實行竊取財物，
    仍應依共同正犯論科（最高法院二十四年上字第二八六八號判例意旨參照），是
    被告丁○○雖未進入工廠內行竊，僅在外把風等候而已，然參照上開說明，仍應
    負共同竊盜責任。本件事證明確，被告二人犯行，堪以認定。
二、按竊盜罪既遂與未遂之區別，應以所竊之物已否移入自己權力支配之下為標準，
    若已將他人財物移自己所持，即應成立竊盜罪既遂罪（參照最高法院十七年上字
    第五０九號判例），本件被告丙○○、林進田已將所竊得之二台壓縮機移置該工
    廠門口之事實，業據被害人乙○○指述明確，被告既已將竊得之二台壓縮機移入
    自己支配之下，搬至工廠門口，其竊盜已屬既遂，是核被告丁○○、丙○○所為
    ，係犯刑法第三百二十一條第一項第四款之結夥三人以上竊盜罪。被告丙○○、
    丁○○與林進田間，有犯意聯絡及行為分擔，皆為共同正犯。被告丁○○曾三次
    違反麻醉藥品管理條例案件，分別經法院判處有期徒刑四月、四月及五月，其中
    前二案定應執行刑為有期徒刑六月，並分別於八十六年九月十四日、八十七年五
    月十二日執行完畢；被告丙○○曾犯賭博及違反麻醉藥品管理條例案件，其中賭
    博罪判處有期徒刑六月、罰金七千元確定，於八十二年十二月八日執行完畢，違
    反麻醉藥品管理條例案件判處有期徒刑八月確定，於八十四年五月二十七日執行
    完畢，有本院被告全國前案紀錄表及台灣台中地方法院檢察署刑案查註紀錄表可
    按，其二人於受有期徒刑之執行完畢後五年以內再犯有期刑以上之本罪，均為累
    犯，均應加重其刑。爰審酌被告二人均有不良素行（參前揭刑案查註紀錄表），
    犯罪之動機、手段、所生危害，犯後未坦承犯行之態度等一切情狀，各量處如主
    文所示之刑，以示懲儆。
三、公訴意旨另指被告丁○○、丙○○行竊時，係夥同林進田及另一名不詳姓名男子
    共同犯罪云云，惟查此部分被告丙○○、丁○○及共犯林進田均供述僅渠等三人
    同往，被害人乙○○、證人吳進益亦不能明確指證另有一人共同犯罪，此外，復
    查無其他積極證據證明尚有其他人涉案，是應認僅係被告丙○○、丁○○及林進
    田三人所犯，公訴意旨所指另有一人共同犯罪，核屬誤會，附此明。
據上論斷，應依刑事訴訟法第二百九十九條第一項前段，刑法第二十八條、第三百二
十一條第一項第四款、第四十七條，判決如主文。
本案經檢察官簡文鎮到庭執行職務。
中      華      民      國      八十八      年    十    月    二十七    日
                                  台灣台中地方法院刑事第一庭
                                      法  官  楊國精
右正本證明與原本無異。
如不服本判決，應於送達後十日內向本院提出上訴狀 （須附繕本） ，上訴於台灣高
法院台中分院。
                                      書記官
中      華      民      國      八十八      年    十    月    三十      日
附錄論罪科刑法條
刑法第三百二十一條：
犯竊盜罪而有左列情形之一者，處六月以上五年以下有期徒刑：
一、於夜間侵入住宅或有人居住之建築物、船艦，或隱匿其內而犯之者。
二、毀越門扇、牆垣或其他安全設備而犯之者。
三、攜帶兇器而犯之者。
四、結夥三人以上而犯之者。
五、乘火災、水災或其他災害之際而犯之者。
六、在車站或埠頭而犯之者。
前項之未遂犯罰之。


司法院資訊處製作；財團法人民間司法改革基金會備份。
